【裁判字號】    97,易,1497
【裁判日期】    970912
【裁判案由】    竊盜
【裁判全文】
臺灣彰化地方法院刑事判決              97年度易字第1497號
公  訴  人  臺灣彰化地方法院檢察署檢察官
被      告  甲○○
                      樓
上列被告因竊盜案件，經檢察官提起公訴（97年度偵字第7202號
），被告自白犯罪，本院認有刑事訴訟法第273 條之1 第1 項之
情形，改依簡式審判程序審理判決如下：
    主  文
甲○○竊盜，累犯，處拘役伍拾玖日，如易科罰金，以新台幣壹
仟元折算壹日。又竊盜，累犯，處拘役伍拾日，如易科罰金，以
新台幣壹仟元折算壹日。應執行拘役壹佰零伍日，如易科罰金，
以新台幣壹仟元折算壹日。
    事  實
一、甲○○前於民國（下同）94年間，因違反毒品危害防制條例
    案件，經臺灣士林地方法院於94年8 月8 日以94年度訴字第
    393 號判決分別判處有期徒刑7 月、4 月，應執行有期徒刑
    10月確定；又於同年間，因違反毒品危害防制條例案件，經
    本院於94年11月30日以94年度訴字第1637號判決分別判處有
    期徒刑8 月、4 月，應執行有期徒刑11月，上開二案經定應
    執行有期徒刑1 年8 月，又於95年間，因竊盜案件，經臺灣
    桃園地方法院於95年8 月7 日以95年度易字第581 號判決判
    處有期徒刑5 月確定，與上開案件接續執行，於96年4 月20
    日縮短刑期假釋出獄，甫於96年10月20日縮刑期滿而執行完
    畢。詎猶不知悔改，復基於意圖為自己不法所有之犯意，分
    別於下列時、地，為以下之竊盜行為：(一)於97年7 月15日下
    午4 時，在甲○○所居住位於彰化縣彰化市○○路○ 段213
    號「歐香佳園大樓」1 樓至5 樓及7 樓等地點，徒手竊取消
    防栓瞄子共6 支，得手後再以新臺幣（下同）480 元之價格
    ，變賣予不詳之流動資源回收業者。(二)又於97年8 月3 日晚
    上8 時許，在「歐香佳園大樓」地下室1 樓及6 樓等地點，
    徒手竊取消防栓瞄子2 支，得手後甲○○將竊得之物品放在
    機車置物箱內準備載往不詳地點變賣，嗣於同日晚上10時許
    ，在彰化縣彰化市○○路331 號前，為警盤查查獲，並當場
    扣得消防栓瞄子2 支，甲○○並於有偵查犯罪職權之機關或
    個人尚未有其他事證合理懷疑其涉有犯罪事實一(一)之竊盜犯
    嫌前，即主動向司法警察自首犯罪事實一(一)所示之竊盜犯行
    ，並接受裁判，因而查悉上情。
二、案經彰化縣警察局彰化分局報請臺灣彰化地方法院檢察署檢
    察官偵查起訴。
    理  由
一、本案被告甲○○所犯係死刑、無期徒刑、最輕本刑為3 年以
    上有期徒刑以外之罪，其於準備程序就前揭被訴事實為有罪
    之陳述，經法官告知簡式審判程序之旨，並聽取其與公訴人
    之意見後，本院認無不得或不宜改依簡式審判程序進行之處
    ，爰依刑事訴訟法第273 條之1 第1 項、第284 條之1 ，由
    本院合議庭裁定由受命法官獨任進行簡式審判程序審理判決
    ，合先敘明。
二、上揭犯罪事實，業據被告甲○○於警詢、偵訊時及本院審理
    時坦承不諱，核與證人即歐香佳園大樓管理委員會主任委員
    乙○○於警詢中之證述相符，復有贓物認領保管單1 紙、現
    場查獲照片3 張、被告帶同警員至竊盜現場查證之照片共9
    張等在卷可稽，足見被告之自白與事實相符。本件事證明確
    ，被告上開竊盜犯行均堪認定。
三、核被告所為，均係犯刑法第320 條第1 項之竊盜罪。被告所
    犯犯罪事實一(一)、一(二)所示之2 次竊盜犯行間，行為不同，
    犯意各別，應分論併罰。查被告前於94年間，因違反毒品危
    害防制條例案件，經臺灣士林地方法院於94年8 月8 日以94
    年度訴字第393 號判決分別判處有期徒刑7 月、4 月，應執
    行有期徒刑10月確定；又於同年間，因違反毒品危害防制條
    例案件，經本院於94年11月30日以94年度訴字第1637號判決
    分別判處有期徒刑8 月、4 月，應執行有期徒刑11月，上開
    二案經定應執行有期徒刑1 年8 月，又於95年間，因竊盜案
    件，經臺灣桃園地方法院於95年8 月7 日以95年度易字第58
    1 號判決判處有期徒刑5 月確定，與上開案件接續執行，於
    96年4 月20日縮短刑期假釋出獄，甫於96年10月20日縮刑期
    滿而執行完畢等情，有卷附之臺灣高等法院被告前案紀錄表
    及在監在押紀錄表可稽，其受有期徒刑之執行完畢，5 年以
    內再犯本件有期徒刑以上之罪，均為累犯，均依刑法第47條
    第1 項之規定加重其刑。又被告於犯罪事實一(二)所示之犯行
    被查獲後，其餘犯行未被發覺前，主動於警詢中，向有輔助
    偵查權之警員供出犯罪事實一(一)之犯行，陳明係犯罪人，自
    首願意接受裁判，此有被告及證人即被害人乙○○之警詢筆
    錄在卷可憑，爰依刑法第62條前段就犯罪事實一(一)之犯行減
    輕其刑，並就此部分之犯行依法先加後減之。爰審酌被告前
    已有竊盜前科，素行不佳，其正值青年，不思循正當途徑獲
    取所需，因缺錢花用而任意竊取他人財物，且其所竊取之財
    物為消防栓，價值雖僅數百元，價值非高，惟對於住戶消防
    安全危害甚大，且其犯後坦承犯行之態度等一切情狀，分別
    量處如主文所示之刑，暨均諭知易科罰金之折算標準，並分
    別定其應執行之刑，暨諭知易科罰金之折算標準，以示懲儆
    。
據上論斷，應依刑事訴訟法第273 條之1 第1 項、第299 條第1
項前段，刑法第320 條第1 項、第47條第1 項、第62條前段、第
41條第1 項前段、第51條第6 款，刑法施行法第1 條之1 第1項
、第2 項前段，判決如主文。
本案經檢察官紀雅惠到庭執行職務。
中    華    民    國    97    年    9     月    12    日
                        刑事第二庭    法  官  黃齡玉
以上正本證明與原本無異。
如不服本判決，應於判決送達後10日內，向本院提出上訴書狀，
上訴書狀應「敘述具體上訴理由」，並按他造當事人之人數附繕
本。「切勿逕送上級法院」。
告訴人或被害人對於判決如有不服具備理由請求檢察官上訴者，
其上訴期間之計算係以檢察官收受判決正本之日期為準。
中    華    民    國    97    年    9     月    12    日
                                      書記官  林嘉賢
中華民國刑法第320條
（普通竊盜罪、竊佔罪）
意圖為自己或第三人不法之所有，而竊取他人之動產者，為竊盜
罪，處 5 年以下有期徒刑、拘役或 5 百元以下罰金。
意圖為自己或第三人不法之利益，而竊佔他人之不動產者，依前
項之規定處斷。
前二項之未遂犯罰之。以上正本證明與原本無異。


司法院資訊處製作；財團法人民間司法改革基金會備份。
